臺灣苗栗地方法院民事簡易判決　九十一年度苗簡字第四七五號
　　原　　　告　甲○○
　　被　　　告　乙○○
右當事人間請求給付票款事件，本院判決如左：
    主      文
原告之訴駁回。
訴訟費用由原告負擔。
    事實及理由
一、原告訴之聲明：被告應給付原告新臺幣（下同）三十萬元及自支付命令送達翌日
    即九十一年七月十六日起至清償之日止，按年息百分之五計算之利息。
二、事實摘要：
  （一）原告起訴主張於伊持有發票人為劉秋蘭並由被告乙○○背書保證如附表所載
        之支票乙紙，面額為三十萬元（以下簡稱系爭支票），系爭支票經原告屆期
        向付款人提示，竟以拒絕往來戶為由而遭退票，嗣後原告屢次向被告請求清
        償，被告皆置之不理，爰依票據法向被告行使追索權，訴請被告給付三十萬
        元及法定遲延利息。並提出支票暨退票理由單二紙為證。
  （二）被告則以對系爭支票之真正並不爭執，系爭支票伊雖有背書，惟系爭支發之
        發票日為民國九十年十二月三十日，依票據法之規定，支票執票人對於前手
        之追索權，四個月間不行使，因時效而消滅，本件原告對於伊之票據請求權
        早已罹於時效而消滅等語，資為抗辯。
三、法院之判斷：
  （一）原告起訴主張執有被告背書之系爭支票乙紙，詎其支票屆期後向付款人提示
        後，均以拒絕往來戶為由遭退票之事實，業據其提出支票暨退票理由單乙紙
        為證，復為被告所不爭執，自堪信為真實。
  （二）按票據上之權利：匯票、本票之執票人，對前手之追索權，自作成拒絕證書
        日起算，一年間不行使，因時效而消滅。支票之執票人，對前手之追索權，
        四個月間不行使，因時效而消滅。其免除作成拒絕證書者：匯票、本票自到
        期日起算；支票自提示日起算。票據法第二十二條第二項定有明文。又時效
        完成後，債務人得拒絕給付，民法第一百四十四條第一項亦定有明文。又支
        票執票人持支票向付款人提示，求為付款，票據法第一百三十一條、第一百
        三十二條之規定，應解為保全執票人追索權之票據行為，並非執票人對發票
        人請求履行票據債務之意思通知，非屬請求之一種，自不能認係中斷時效之
        原因。質言之，支票執票人之支票上權利有二：即付款請求權與追索權，行
        使付款請求權，應向付款人或票據交換所為之，行使追索權則應向發票人或
        背書人為之，故支票執票人為付款之提示，不能視同執票人對發票人行使追
        索權，無中斷時效之效力。經查，系爭支票之發票日為九十年十二月三十日
        ，原告雖於九十年十二月三十一日，向付款人為提示，然此並無中斷時效之
        效力，而原告迄於九十一年七月四日始向本院聲請核發支付命令而對被告（
        即前手）為追索權之行使，已逾法定四個月時效期間，是被告以系爭支票已
        罹於消滅時效資為抗辯，洵屬有據。原告主張依票據法行使追索權訴請被告
        給付票款三十萬元及自支付命令送達翌日即九十一年七月十六日起至清償日
        止，按年息百分之五計算之利息，於法不合，不應准許。
  （三）從而，原告主張依票據法行使追索權，訴請被告給付三十萬元，及自九十一
        年七月十六日起自清償之日止，按年息百分之五計算之利息，洵無足採，應
        予駁回。
  （四）結論：本件原告之訴為無理由，依民事訴訟法第四百三十六條第二項、第七
        十八條，判決如主文。
中　　　華　　　民　　　國　　九十一　　年　　 十一　　 月　　　五　　　日
                                    臺灣苗栗地方法院苗栗簡易庭
~B法　　　官　林靜雯
右為正本係照原本作成。
如對本判決上訴，須於判決送達後廿日內向本院提出上訴（須按他造當事人之人數附
繕本）。
~B法院書記官　張茹茵
中　　　華　　　民　　　國　　九十一　　年　　 十一 　　月　　　五　　　日
附表：
~FO;
~T32;
┌────────────────────────────────────────────┐
│支票附表：                              　　　　　　　  　　　九十一年度苗簡字第四七五號│
├─────┬──────┬─────────┬──────────┬───────┬──┤
│          │            │                  │                    │　            │    │
│發  票  人│付   款   人│ 發     票     日 │  票   面   金   額 │   支票號碼   │備考│
│          │            │                  │ （  新  台  幣 ）  │              │    │
├─────┼──────┼─────────┼──────────┼───────┼──┤
│劉秋蘭    │苗栗縣後龍鎮│九十年十二月三十日│ 三十萬元           │ＮＯ００八０七│    │
│          │農會        │                  │                    │七九          │    │
└─────┴──────┴─────────┴──────────┴───────┴──┘
